臺灣臺南地方法院刑事判決　　　　　　　　　　　　　? E十年度易字第二四三
　　公　訴　人　臺灣台南地方法院檢察署檢察官
　　被　　　告　甲○○
右列被告因傷害案件，經檢察官提起公訴（九十年度偵字第一○一七號），本院判決
如左：
    主  文
甲○○無罪。
    理  由
一、公訴意旨略以：被告甲○○曾於民國八十年間，因犯盜匪罪經法院判處有期徒刑
    十二年七月確定，經入監服刑，於八十五年間假釋出獄，現假釋中，猶不知悔改
    ，於八十九年十二月二日上午十時許，至台南縣仁德鄉○○村○○路二二０號告
    訴人丙○○住處，找告訴人理論其於七十九年間遭檢舉持槍一事，嗣雙方言語不
    合，被告即基於傷害之故意，出手毆打告訴人，並以鑰匙刺傷告訴人之手臂，致
    告訴人之左前臂受有挫傷、瘀血之傷害，因認被告涉犯刑法第二百七十七條第一
    項之傷害罪嫌等語。
二、按犯罪事實應依證據認定之，無證據不得推定其犯罪事實。不能證明被告犯罪者
    ，應諭知無罪之判決，刑事訴訟法第一百五十四條、第三百零一條第一項分別定
    有明文。又告訴人之告訴，本以使被告受刑事訴追為目的，故其陳述是否與事實
    相符，自應調查其他證據，以資審認（最高法院六十九年台上字第一五三一號判
    決參照）。次按認定不利於被告之事實，須依積極證據，積極證據不足為不利於
    被告事實之認定時，即應為有利於被告之認定，更不必有何有利之證據，惟犯罪
    事實之認定，應憑真實之證據，倘證據是否真實尚欠明顯，自難以擬制推測之方
    法，為其判斷之基礎（最高法院三十年度上字第八一六號、五十三年台上字第六
    五六號判例參照）。
三、公訴人認被告甲○○涉有上開傷害罪嫌，無非以告訴人丙○○於警訊、偵查中指
    訴明確，並有台南市立醫院之診斷證明書一紙為其主要論據。訊據被告堅詞否認
    有何傷害犯行，辯稱：八十九年十二月二日上午十時許伊會去找告訴人是想與其
    談和解，但告訴人看見伊就先出手打伊的頭部一拳，伊並未還手，後來伊即去警
    察局報案，當天下午警員要告訴人到案說明時，告訴人卻向警員提出傷害告訴，
    伊即向告訴人表示可一起去醫院驗傷，但伊不敢去等語（見本院九十年十二月二
    十五日訊問筆錄）。經查：
(一)、告訴人雖稱被告於八十九年十二月二日上午十時許至伊住處毆打伊，致其受有左
    前臂挫傷、瘀血等傷害等情，然證人即當時受理此案之員警乙○○則結證稱：八
    十九年十二月二日是先受理被告之報案，後來伊即通知告訴人前來說明，兩人即
    互相指責對方不是，於製作告訴人之筆錄時，伊有看告訴人的手，但當時看不出
    來有受傷，伊即要告訴人提出驗傷單，被告並有要求要一同去驗傷，但伊則請他
    們自行前往（見本院九十一年一月十七日訊問筆錄），是被告所辯伊並未打傷告
    訴人一詞尚非無據；再者，由告訴人所提出之診斷證明書觀之，其受傷部位為：
    左前臂挫傷、瘀血等傷害，有台南市立醫院驗傷診斷書一紙附於警卷可稽，告訴
    人傷勢既為皮肉之傷，斷無第三人由肉眼無法看出之理，是依告訴人所舉之診斷
    證明書雖能證明告訴人於驗傷當時確實受有如診斷證明書所載傷害之客觀事實，
    然告訴人所受之傷害是否被告所為，即有疑問。
(二)、告訴人雖於警訊及偵審中一致指訴被告有前開傷害行為，然其對於被告究以何物
    打傷伊一事，先後供述不一，其於警訊中先是指訴：「‧‧‧甲○○聽後，以空
    手毆打我左手後，復再拿起不知名物品再打我左手兩下」（見八十九年十二月二
    日警訊筆錄）；復於偵查中稱：「‧‧‧當天他拿一支鑰匙要打我，我用手去擋
    致手受傷‧‧‧」等語（見九十年一月三十一日偵訊筆錄）。告訴人於案發當日
    前往警局製作筆錄之時，既仍不知被告係以何物打伊，然其竟於距離案發近月餘
    後，反而知悉被告係用鑰匙打伊，是告訴人之指訴是否確實可採即有可疑，況被
    告與告訴人均自承兩人素有怨隙，自難徒憑告訴人片面又不符常情之指訴，遽入
    被告傷害罪責。
四、綜上所述，依本案卷證資料，除告訴人所為之片面指訴及前開有瑕疵之診斷證明
    書外，並查無其他積極證據足資證明被告確有檢察官所指之傷害犯行，既不能證
    明被告犯罪，揆諸前揭判例意旨，自應為被告無罪之諭知。
據上論斷，應依刑事訴訟法第三百零一條第一項，判決如主文。
中      華      民      國    九十一    年      四      月      四      日
                              臺灣臺南地方法院刑事第五庭
                                  審判長  法  官 陳振謙
                                          法  官 吳坤芳
                                          法  官 孫淑玉
右正本證明與原本無異
如不服本判決應於送達後十日內向本院提出上訴狀
                                          書記官 陳月珍
中      華      民      國    九十一    年      四      月      八      日
